【裁判字號】    99,訴,3204
【裁判日期】    991230
【裁判案由】    毒品危害防制條例
【裁判全文】
臺灣臺中地方法院刑事判決              99年度訴字第3204號
公  訴  人  臺灣臺中地方法院檢察署檢察官
被      告  石忠正  31歲民.
上列被告因施用毒品案件，經檢察官提起公訴(99年度毒偵字第
1685、2607號)，經本院合議庭裁定由受命法官獨任進行簡式審
判程序，判決如下：
    主    文
石忠正施用第一級毒品，累犯，處有期徒刑拾壹月，扣案之第一
級毒品海洛因貳包（驗餘淨重共零點零玖零捌公克，含包裝袋貳
個）沒收銷燬之；又施用第一級毒品，累犯，處有期徒刑拾壹月
。應執行有期徒刑壹年柒月，扣案之第一級毒品海洛因貳包（驗
餘淨重共零點零玖零捌公克，含包裝袋貳個）沒收銷燬之。
    犯罪事實
一、犯罪事實：石忠正曾於民國89年間因施用毒品案件，經本院
    裁定送觀察、勒戒後，認有繼續施用毒品傾向，復由本院以
    89年度毒聲字第2046號裁定令入戒治處所施以強制戒治1 年
    ，嗣其經戒治期滿3月，戒治期間成績評定為合格，再由本
    院以89年度毒聲字第4701號裁定停止戒治，所餘戒治期間付
    保護管束，並於90年3月30日保護管束期滿未經撤銷視為強
    制戒治執行完畢，終由臺灣臺中地方法院檢察署檢察官以90
    年度戒毒偵字第183號不起訴處分確定。又因施用毒品案件
    ，於90年間經本院以裁定令入戒治處所施以強制戒治1年，
    而於92年2月14日強制戒治執行完畢而出戒治所；又因施用
    毒品案件，於97年間分別經臺灣士林地方法院、臺灣臺北地
    方法院判處有期徒刑8月、9月，上開2罪經臺灣士林地方法
    院97年度聲字第2075號裁定定應執行有期徒刑1年2月確定，
    甫於99年1月28日縮短刑期執行完畢。詎其仍不知悔改，復
    基於施用第一級毒品海洛因之犯意，先後為下列犯行：
（一）於99年4月27日凌晨1時許，在其位於臺中市○○街85巷8
      之4號住處，將海洛因置於針筒內加水稀釋，再注射於手
      臂靜脈之方式，施用第一級毒品海洛因1次。嗣於99年4月
      28日下午7時30分許，在臺中市○區○○街26號前，因邊
      騎乘機車邊手持行動電話通話，遭警方攔檢實施盤查，經
      石忠正同意搜索，警方在石忠正長褲左前口袋內搜索扣得
      之第一級毒品海洛因2包（驗餘淨重分別為0.0527公克、0
      .0381公克）交予警方，經採集其尿液送驗，結果呈嗎啡
      、可待因陽性反應，始查悉上情。
（二）於99年5月28日，在其位於臺中市○○街85巷8之4號之住
      處，將海洛因置於針筒內加水稀釋，再注射於手臂靜脈之
      方式，施用第一級毒品海洛因1次。嗣於99年6月1日下午4
      時許，因交通違規，為警攔檢盤查，經得其同意採集尿液
      送驗，結果呈現可待因、嗎啡陽性反應，始查悉上情。
二、案經臺中市警察局第一分局、第二分局分別報告臺灣臺中地
    方法院檢察署檢察官偵查起訴。
    理    由
一、認定犯罪事實所憑之證據及理由：
（一）本案被告所犯係死刑、無期徒刑、最輕本刑為3年以上有
      期徒刑以外之罪，被告於準備程序中就被訴事實為有罪之
      陳述，經告知簡式審判程序之旨，並聽取公訴人及被告之
      意見後，本院合議庭認為適宜而依刑事訴訟法第273條之1
      第1項規定，裁定由受命法官獨任進行簡式審判程序，且
      依刑事訴訟法第273條之2之規定，簡式審判程序之證據調
      查，不受刑事訴訟法第159條第1項、第161條之2、第161
      條之3、第163條之1及第164條至第170條規定之限制，合
      先敘明。
（二）上揭犯罪事實，業據被告石忠正坦承不諱，且其前後2次
      為警查獲之時，經警採集其尿液送檢驗，結果均呈現可待
      因、嗎啡陽性反應，此有臺中市警察局第一分局繼中派出
      所採集尿液鑑定同意書、委託鑑驗尿液代號與真實姓名對
      照表、臺中市警察局第二分局文正派出所採集尿液鑑定同
      意書、委託鑑驗代號與真實姓名對照表及中山醫學大學附
      設醫院檢驗科藥物檢測中心尿液檢驗報告書附卷可稽，另
      扣案之白色粉未2包，經送行政院衛生署草屯療養院鑑定
      結果，檢出品海洛因成分（驗餘淨重分別為0.0527公克、
      0.0381公克），此有該局草療鑑字第0990500041號鑑定書
      附卷可稽。是被告之自白應與犯罪事實相符，堪認其確有
      上開施用第一級毒品海洛因之行為。
（三）查本件被告施用第一級毒品海洛因之犯行，距其上開戒治
      執行完畢釋放之時間雖均已逾5年，但因其犯毒品危害防
      制條例第10條之罪，於戒治執行完畢釋放以後，已於5年
      內再犯毒品危害防制條例第10條之施用毒品罪，足見先前
      所實施之觀察勒戒尚不足以遮斷其施用毒品之毒癮，已無
      法收其實效，被告所為本件施用毒品犯行，即無現行毒品
      危害防制條例第20條第3項之適用，自毋須依同條第1項、
      第2項規定施予觀察、勒戒或強制戒治之處遇程序，而應
      逕依毒品危害防制條例第23條第2項規定訴追處罰。綜上
      所述，被告施用第一級毒品海洛因之犯罪事證已臻明確，
      其犯行洵堪認定，應依法論罪科刑。
二、論罪科刑之理由：
（一）查海洛因係毒品危害防制條例第2條第2項第1款所定之第
      一級毒品，不得非法持有、施用。核其2次所為，均係犯
      毒品危害防制條例第10條第1項施用第一級毒品罪。被告
      施用毒品前之持有第一級毒品海洛因等行為，本應分別論
      以持有第一級毒品罪，惟持有後進而施用，其持有之低度
      行為應為施用之高度行為所吸收，均不另論以持有罪責。
      被告所犯上開施用第一級毒品2罪，犯意各別，行為不同
      ，應分論併罰。又查被告受有上開犯罪事實欄所載之有期
      徒刑之宣告，並經執行完畢，有臺灣高等法院被告前案紀
      錄表1件在卷可稽，其受有期徒刑執行完畢後，5年以內故
      意再犯本案有期徒刑以上之2罪，均為累犯，均應依刑法
      第47條第1項規定加重其刑。
（二）爰審酌被告有多次犯罪前科之素行，其中有多次施用毒品
      之前案紀錄（參卷附臺灣高等法院被告前案紀錄表）、高
      職肄業之智識程度（見警卷被告警詢筆錄受詢問人資料)
      ，其因施用毒品，經觀察勒戒、強制戒治執行完畢後，仍
      不思戒惕，且無視於毒品對於自身健康之戕害及國家對於
      杜絕毒品犯罪之禁令，再遭查獲施用毒品，未見戒除惡習
      之決心，惡性非輕，並參酌被告於本院審理時能坦承犯行
      ，態度良好，其施用毒品並無危害他人，犯罪手段尚屬平
      和，所生損害亦非鉅大，暨施用毒品者均有相當程度之成
      癮性及心理依賴，其犯罪心態與一般刑事犯罪之本質並不
      相同，應側重適當之醫學治療及心理矯治為宜及前因施用
      毒品為法院判決之刑度等一切情狀，分別量處如主文所示
      之刑，並定其應執行之刑，以示懲儆。
（三）扣案之第一級毒品海洛因2包（驗餘淨重共0.0908公克，
      含包裝袋2個），為被告於99年4月28日經警所查獲之第一
      級毒品，應依毒品危害防制條例第18條第1項前段規定於
      上開被告第一次施用第一級毒品罪及定應執行刑部分沒收
      銷毀之。
據上論斷，依刑事訴訟法第273條之1第1項、第299條第1項前段
，毒品危害防制條例第10條第1項、第18條第1項前段，刑法第11
條、第47條第1項、第51條第5款，判決如主文。
本案經檢察官鐘祖聲到庭執行職務。
中    華    民    國    99    年    12    月    30  日
                  刑事第四庭  法  官  黃益茂
以上正本證明與原本無異。
如不服本判決應於收受送達後10日內向本院提出上訴書狀，並應
敘述具體理由；其未敘述上訴理由者，應於上訴期間屆滿後20日
內向本院補提理由書（均須按他造當事人之人數附繕本）「切勿
逕送上級法院」。
                              書記官  蔡秋明
中    華    民    國    99    年    12    月    30  日
附錄論罪科刑法條：
毒品危害防制條例第10條第1項：
施用第一級毒品者，處6月以上5年以下有期徒刑。

司法院資訊處製作；財團法人民間司法改革基金會備份。
